---
title: "tugas_akhir"
author: "kowells"
date: "2022-11-22"
output: pdf_document
---

```{r }
#input library
library(tm) # corpus
library(syuzhet) # labeling
library(caTools) # split data
library(plyr) # case when
library(RTextTools) # create matrix
library(wordcloud) # wordcloud
library(e1071) # naive bayes
library(caret) # confusion matrix
library(stringr) # string split
library(vroom) #load dataset
library(here) #menyimpan dataset
library(shiny) #visualisasi
library(stopwords) #stopword

set.seed(100)

```

```{r }
d <- read.csv("D:/semester 5/Prak Data Science/tugas akhir i/ReviewTiket.csv")
# remove spam 
uniqueText <- unique(d$content)

# remove  element

removeMention <- function(x) gsub("@\\w+", "", x)
cleanText <- lapply(uniqueText, removeMention)

# remove url element
removeURL <- function(x) gsub("http\\S+", "", x)
cleanText <- lapply(cleanText, removeURL)

# remove hastag element
removeHashtag <- function(x) gsub("#\\S+", "", x)
cleanText <- lapply(cleanText, removeHashtag)

# remove new line character
removeNewLine <- function(x) gsub("\n", " ", x)
cleanText <- lapply(cleanText, removeNewLine)

# remove nonalphabetical character
removeNonAlphabet <- function(x) gsub("[^A-Za-z ]", "", x)
cleanText <- lapply(cleanText, removeNonAlphabet)

# trim space into one space
cleanText <- lapply(cleanText, stripWhitespace)

# text to lowecase
cleanText <- lapply(cleanText, tolower)

# remove stop words
IndonesiaStopWords <- readLines("stoplist.txt")
cleanText <- lapply(cleanText, removeWords, IndonesiaStopWords)


dataframe<-data.frame(text=unlist(sapply(cleanText, `[`)), stringsAsFactors=F)
write.csv(dataframe,file = "tiketCleann.csv")

```

Data Labelling
```{r}
tiketClean<-read.csv("tiketCleann.csv",header=TRUE)
View(tiketClean)

#skoring
kata.positif <- scan("kata-positif.txt",what="character",comment.char=";")
kata.negatif <- scan("kata-negatif.txt",what="character",comment.char=";")
score.sentiment = function(kalimat2, kata.positif, kata.negatif,
                           .progress='none')
{
  require(stringr)
  scores = laply(kalimat2, function(kalimat, kata.positif,
                                    kata.negatif) {
    kalimat = gsub('[[:punct:]]', '', kalimat)
    kalimat = gsub('[[:cntrl:]]', '', kalimat)
    kalimat = gsub('\\d+', '', kalimat)
    kalimat = tolower(kalimat)
    list.kata = str_split(kalimat, '\\s+')
    kata2 = unlist(list.kata)
    positif.matches = match(kata2, kata.positif)
    negatif.matches = match(kata2, kata.negatif)
    positif.matches = !is.na(positif.matches)
    negatif.matches = !is.na(negatif.matches)
    score = sum(positif.matches) - (sum(negatif.matches))
    return(score)
  }, kata.positif, kata.negatif, .progress=.progress )
  scores.df = data.frame(score=scores, text=kalimat2)
  return(scores.df)}

hasil = score.sentiment(tiketClean$text, kata.positif, kata.negatif)
#mengubah nilai score menjadi sentimen
hasil$klasifikasi<- ifelse(hasil$score<0, "Negatif",ifelse(hasil$score==0,"Netral","Positif"))

#menukar urutan kolom
data <- hasil[c(3,1,2)]

#View(data)
write.csv(data, file = "tiketLabell.csv")
```

Tampilkan data setelah diberi label

```{r}
data=read.csv("tiketLabell.csv")
#melihat 6 data teratas dari datalabel.csv
head(data)
library(tidyverse) 
datas=data%>%select(text,klasifikasi)
#melihat 6 data teratas dari kolom text dan klasifikasi pada datalabel.csv
head(datas)
#presentase setiap label klasifikasi
round(prop.table(table(datas$klasifikasi)),2)

```

menampilkan data dalam bentuk matriks berdsasarkan frequensi suatu data yg keluar
```{r }
dtm = DocumentTermMatrix(datas$text) 
dtm 
dim(dtm) 
dtm = removeSparseTerms(dtm, 0.999) 
dim(dtm)
```

membuat fungsi untuk menkonversi data 
```{r}
convert <- function(x) {
y <- ifelse(x > 0, 1,0)
y <- factor(y, levels=c(0,1), labels=c("No", "Yes"))
y
    }  
    
    datanaive = apply(dtm, 2, convert)
    
    dataset = as.data.frame(as.matrix(datanaive))    
    dataset$Class = as.factor(datas$klasifikasi)
    str(dataset$Class)
```

Visualisasi Data Setelah diberi label

```{r}
library(wordcloud) 
library(ggplot2) 
#wordcloud 
require (RColorBrewer)
positive <- subset(datas,klasifikasi=="Positif")
wordcloud(positive$text, max.words = 100, colors = "blue") 
negative <- subset(datas,klasifikasi=="Negatif") 
wordcloud(negative$text, max.words = 100, colors = "purple") 
netral <- subset(datas,klasifikasi=="Netral") 
wordcloud(netral$text, max.words = 100, colors = "turquoise")
```

Split data menjadi data training dan data testing dengan presentase 75% dan 25%

```{r}
set.seed(31)
    split = sample(2,nrow(dataset),prob = c(0.75,0.25),replace = TRUE)
    train_set = dataset[split == 1,]
    test_set = dataset[split == 2,] 
    
    prop.table(table(train_set$Class))
    prop.table(table(test_set$Class))
```

Melakukan klasifikasi naive bayes menggunakan data training

```{r}
    library(e1071)
    library(caret)
    control= trainControl(method="repeatedcv", number=10, repeats=2)
    system.time( classifier_nb <- naiveBayes(train_set, train_set$Class, laplace = 1,trControl = control,tuneLength = 7) )
```

Evaluasi Model klasifikasi menggunakan data testing

```{r}

    nb_pred = predict(classifier_nb, type = 'class', newdata =  test_set)
    confusionMatrix(nb_pred,test_set$Class)
```

Menampilkan data klasifikasi, Bar Plot, dan Wordcloud pada GUI shinny

```{r}
ui <- fluidPage(
    titlePanel("Sentiment Analysis Review Pengguna Tiket.com"),
        mainPanel(
            
            tabsetPanel(type = "tabs",
                        #Bar Plot
                        tabPanel("Bar Plot", plotOutput("scatterplot")), 
                        # Plot
                        tabPanel("Data", DT::dataTableOutput('tbl1')),
                        # wordcloud
                        tabPanel("Wordcloud", plotOutput("Wordcloud"))
                        )
        )
    )
# SERVER
server <- function(input, output) {
    
    # Output Data
  output$tbl1 = DT::renderDataTable({
    datatabel <-read.csv("tiketLabell.csv",stringsAsFactors = FALSE)
    DT::datatable(datatabel, options= list(lengthChange = FALSE))
    })
    
    #output Bar Plot
  output$scatterplot <- renderPlot({
    d<-read.csv("tiketLabell.csv",stringsAsFactors = FALSE) 
    barchart(d$klasifikasi, 
         horizontal = FALSE, 
         main = "Sentiment Analysis", 
         xlab = "Klasifikasi",
         ylab = "Frequency", 
         col = "darkgreen")
    }, height=400)
    
    #output wordcloud
  output$Wordcloud <- renderPlot({
    require (corpus)
    df<-read.csv("tiketCleann.csv",stringsAsFactors = FALSE)
    glimpse(df)
    set.seed(20)
    df<-df[sample(nrow(df)),]
    df<-df[sample(nrow(df)),]
    glimpse(df)
    corpus<-Corpus(VectorSource(df$text))
    corpus

  #fungsinya untuk membersihkan data data yang tidak dibutuhkan 
  corpus.clean<-corpus%>%
    tm_map(content_transformer(tolower))%>%
    tm_map(removePunctuation)%>%
    tm_map(removeNumbers)%>%
    tm_map(removeWords, c("sdh", "kalo", "tdk"))%>%
    tm_map(stripWhitespace)
  
    wordcloud(corpus.clean,min.freq = 4,max.words=100,random.order=F,colors=brewer.pal(8,"Dark2"))
  })
}

shinyApp(ui = ui, server = server)
```

```{r }




```
